【裁判字號】    99,訴,1242
【裁判日期】    991012
【裁判案由】    毒品危害防制條例
【裁判全文】
臺灣臺中地方法院刑事判決              99年度訴字第1242號
公  訴  人  臺灣臺中地方法院檢察署檢察官
被      告  戊○○
指定辯護人  本院公設辯護人  甲○○
尚因被告因毒品危害防制條例案件，經檢察官提起公訴（99年度
偵字第6727號），本院判決如下：
    主    文
戊○○販賣第二級毒品，共肆罪，各處如附表一各編號所示之刑
（詳如附表一「應處之刑及從刑」欄所示），應執行有期徒刑肆
年貳月。扣案如附表二編號一所示之物沒收；未扣案之販賣毒品
所得新臺幣貳仟伍佰元均沒收，如全部或一部不能沒收時，以其
財產抵償之；未扣案之七星牌香菸貳條均沒收，如全部或一部不
能沒收時，應追徵其價額。
    犯 罪 事 實
一、戊○○（綽號「大姐」、「姐仔」）明知甲基安非他命係毒
    品危害防制條例第2 條第2 項第2 款所規定列管之第二級毒
    品，不得非法持有、販賣，竟各別基於販賣第二級毒品甲基
    安非他命以營利之犯意，以其男友劉德均贈與之0000000000
    門號SIM 卡裝入其所有SONY ERICSSON 廠牌之行動電話內，
    做為販賣第二級毒品甲基安非他命之聯繫工具，先後為下列
    販賣二級毒品之犯行：
  (一)丙○○98年12月25日13時54分、15時08分許，接續以其持用
    0000000000號行動電話撥打戊○○持用之上開行動電話，洽
    購甲基安非他命毒品，經戊○○應允之，復於同日15時22分
    許、15時30分許先後致電戊○○，並約定在臺中市○○區○○路之思夢樂流行服飾店前交易新臺幣（下同）1 千元之甲
    基安非他命毒品，約30分鐘後（即當日16時許），二人在上
    址服飾店外面碰面，即至對面之大都會網咖，丙○○先交付
    500 元價金予戊○○，剩餘500 元暫積欠，戊○○則交付1
    千元之甲基安非他命1 包予丙○○，而丙○○旋於同日晚間
    22時57分許，與戊○○電話聯絡後未久，即將所積欠之500
    元價金付給戊○○。
  (二)丙○○於99年1 月2 日18時13分許，以其持用0000000000號
    行動電話，撥打戊○○持用之上開行動電話，洽購1 千元之
    甲基安非他命毒品，經戊○○應允後，於同日18時26分許，
    致電戊○○其已到達戊○○位在臺中市○○區○○路286 號
    9 樓之5 租處之巷口，未久，二人即在該巷口附近之B&Q 特
    力屋大賣場前交易，由丙○○當場交付購買甲基安非他命毒
    品價金1 千元予戊○○，戊○○再交付同價額甲基安非他命
    毒品予丙○○。
  (三)丁○○於99年1 月4 日凌晨1 時17分許，以其持用之000000
    000 0 號行動電話，撥打戊○○持用之上開行動電話後，洽
    購500 元之甲基安非他命毒品，經戊○○應允後，於同日凌
    晨1 時22分許，致電戊○○其已到達上址戊○○租處巷口，
    未久，二人即在該巷口附近之B&Q 特力屋大賣場旁之大都會
    網咖交易，由丁○○當場交付購買甲基安非他命毒品價金
    500 元予戊○○，戊○○則當場交付同價額甲基安非他命毒
    品1 包予丁○○施用。
  (四)丁○○於99年2 月6 日11時43分、12時13分許，接續以其持
    用之0000000000號行動電話，撥打戊○○持用之上開行動電
    話，向戊○○洽購1 千元之甲基安非他命毒品，經戊○○應
    允後，於同日12時29分許，致電戊○○其已到達上址戊○○
    租處之巷口，未久，二人即在該巷口附近之B&Q 特力屋大賣
    場旁之大都會網咖交易，由丁○○交付七星牌香煙2 條（每
    條價值650 元）給戊○○以換購1 千元甲基安非他命毒品，
    戊○○則交付1 千元甲基安非他命毒品1 包給丁○○。
二、嗣經警對戊○○持用之0000000000號行動電話進行通訊監察
    ，並於99年3 月9 日9 時30分許，員警持本院核發之搜索票
    前往戊○○上址租處執行搜索，並扣得如附表二所示上開行
    動電話1 支、分裝夾鏈袋2 大包、吸食器1 組及UTEC廠牌行
    動電話1 支（內有0000000000門號SIM 卡）而查獲上情。
三、案經臺灣臺中地方法院檢察署檢察官指揮臺中縣警察局
    報請該署檢察官偵查起訴。
    理  由
一、證據能力部分：
  (一)按法院或檢察官依刑事訴訟法第208 條規定囑託醫院、學校
    或其他相當之機關、團體為鑑定時，祇須其以言詞或書面提
    出之鑑定報告，符合刑事訴訟法第206 條第1 項、第208 條
    所規定之形式要件，即具有證據能力，此即屬於刑事訴訟法
    第159 條第1 項所稱「法律有規定」之特別情形（最高法院
    96年度臺上字第6842號刑事判決意旨供參）。而刑事訴訟之
    鑑定，為證據調查方法之一種，係指由具有特別知識經驗之
    人或機關，就特別需要特殊知識經驗之事項，予以鑑識、測
    驗、研判及斷定，供為法院或檢察官認定事實之參考。刑事
    訴訟法第198 條規定：「鑑定人由審判長、受命法官或檢察
    官就下列之人選任一人或數人充之：一、就鑑定事項有特別
    知識經驗者。二、經政府機關委任有鑑定職務者。」，又同
    法第208 條第1 項前段規定：「法院或檢察官得囑託醫院、
    學校或其他相當之機關、團體為鑑定」即本此旨。上級檢察
    機關首長基於辦案實務需要，函示指定某類特殊案件之待鑑
    事項，囑託某一或某些特別具有該項專門知識經驗之機關，
    予以鑑定，並非法所不許。從而，警察機關逕依該函示辦理
    ，按諸檢察一體及檢察官指揮調、偵查之原則，難認於法不
    合（最高法院96年度台上字第4177號判決意旨參照）。本件
    卷附之行政院衛生署草屯療養院99年3 月31日草療鑑字第09
    90300244號鑑定書（見本院卷第54頁），係由警察機關依照
    上級檢察機關首長函示指示而送請該鑑定單位進行鑑定所得
    結果，並載明其鑑定之方法，依據刑事訴訟法第159 條之立
    法理由及同法第206 條之規定，既經本院依刑事訴訟法第16
    5 條第1 項之規定踐行調查證據程序，與本案待證事實具有
    關連性，應具有證據能力。
  (二)另按有事實足認被告或犯罪嫌疑人有最輕本刑為三年以上有
    期徒刑之罪嫌，並危害國家安全或社會秩序情節重大，而有
    相當理由可信其通訊內容與本案有關，且不能或難以其他方
    法蒐集或調查證據者，得發通訊監察書；前項通訊監察書，
    偵查中由檢察官依司法警察機關聲請或依職權以書面記載第
    11條之事項，並敘明理由、檢附相關文件，聲請該管法院核
    發；又除法律另有規定外，實施刑事訴訟程序之公務員因違
    背法定程序取得之證據，其有無證據能力之認定，應審酌人
    權保障及公共利益之均衡維護，通訊保障及監察法第5 條第
    1 項第1 款、第2 項及刑事訴訟法第158 條之4 分別定有明
    文。本件經本院所引用有關行動電話門號0000000000號之監
    聽錄音，係經本院以9998年度聲監字第1510號及99年度聲監
    續字第99號通訊監察書核准監聽在案（見本院卷第68至76頁
    ），屬依法所為之監聽；況審酌電話監聽侵害被監聽人權益
    之種類及輕重、對於被告訴訟上防禦不利益之程度、犯罪所
    生之危害或實害等情形，兼顧人權保障及公共利益之均衡維
    護，亦認本件此部分電話監聽合於比例原則，是認應具有證
    據能力。
  (三)又按被告以外之人於審判外之言詞或書面陳述，除法律有規
    定者外，不得作為證據；惟被告以外之人於偵查中向檢察官
    所為陳述，除顯有不可信之情況者外，得為證據，刑事訴訟
    法第159 條第1 項、159 條之1 第2 項定有明文。蓋因檢察
    官與法官同為司法官署，且檢察官代表國家偵查犯罪，依法
    有訊問被告、證人及鑑定人之權力，且須對被告有利、不利
    之情形均應注意，況徵諸實務運作，檢察官實施刑事偵查程
    序，亦能恪遵法定程序之要求，不致有違法取證情事且可信
    度極高，是被告以外之人前於偵查中已具結而為證述，除反
    對該項供述得具有證據能力之一方，已釋明「顯有不可信之
    情況」之理由外，不宜以該證人未能於審判中接受他造之反
    對詰問為由，即遽指該證人於偵查中之陳述不具證據能力，
    方符前揭法條之立法意旨。查本案證人丙○○、丁○○於偵
    訊中所為證述，均已具結，以擔保其證言之真實性。而被告
    及其辯護人非僅未爭執其證據能力，亦未釋明上開證人之偵
    訊證言有何「顯不可信之情況」，是應認上開證人於偵訊之
    證言有證據能力。
二、上開犯罪事實，業據被告於警詢及本院審理中坦認不諱（見
    偵查卷第83反頁至85頁，本院卷第198 、199 、202 頁），
    且查：
  (一)被告上開販賣第二級毒品犯行，已據證人丙○○、丁○○於
    偵查及本院審理中具結證述明確（見偵查卷第42、73、74頁
    、本院卷第197 至199 頁），並經本院勘驗通訊監察錄音光
    碟屬實，有本院勘驗筆錄及附表三所示通訊監察譯文在卷可
    憑（見本院卷第85至89-1、130 至133 頁），復有本院98年
    度聲監字第1510號、99年度聲監續字第99號通訊監察書、附
    表三所示門號雙向通聯記錄（見本院卷第14頁反面、15、24
    、18頁反面、20、32、33、68至76頁），及扣案附表二編號
    一之SONY ERICSSON 廠牌行動電話1 支（內含0000000000門
    號SIM 卡1 枚）可資佐證。
  (二)按邇來政府為杜絕毒品氾濫，毒害人民甚深，再三宣導民眾
    遠離毒品、媒體之報導既深且廣，對於毒品之禁絕，應為民
    眾所熟悉；被告既為智識健全之成年人，對此自無不知之理
    。再者，甲基安非他命毒品之取得不易及物稀價昂之情形，
    苟被告於有償交付毒品甲基安非他命給上開證人之交易過程
    中，並無利益可圖，此無異謂其係在甘冒被查獲並被移送法
    辦之風險之情形下，費時費事而平白將第二級毒品甲基安非
    他命轉讓給並無特殊情誼之人施用，此情顯難認符情理，是
    被告買入上開毒品海洛因、甲基安非他命之價格，應較其出
    售之價格為低，而有從中賺取買賣價差牟利之意圖及事實，
    應屬合理之認定。再者，販賣毒品甲基安非他命係違法行為
    ，非可公然為之，而甲基安非他命亦無公定價格，係可任意
    分裝增減分量，且每次買賣之價格、數量，亦隨時依雙方之
    關係深淺、資力、需求量、對行情之認知、來源是否充裕、
    查緝是否嚴緊、購買者被查獲時供述購買對象之可能風險之
    評估等因素，而異其標準，機動調整，非可一概論之。從而
    販賣之利得，除非經行為人詳細供出各次所販賣之毒品之進
    價及售價，且數量俱臻明確外，實難察得其交易實情。然販
    賣者從價差或量差中牟利，方式雖異，惟其販賣行為在意圖
    營利則屬同一。從而，舉凡有償交易，除確有反證足以認定
    其確係另基於某種非圖利本意而轉讓毒品之外，通常尚難因
    無法查悉其精確之販入價格，以作為是否高價賣出之比較，
    即任販賣者諉以無營利之意思，而阻卻對其販賣毒品犯行之
    追訴。本案被告與上開證人間之上開毒品甲基安非他命交易
    屬有償行為，被告於接獲上述證人之電話後，費時、費事而
    與其等另外約定地點交易，倘非有利可圖，被告應不致願意
    甘冒刑罰重責而為本案上開犯行，況被告亦自承其向「蘇仔
    」之人購買之毒品均已分裝好了，如果別人向其購買時，其
    會從中拿一些起來自己用等語（見本院99年度聲羈字第269
    號卷第5頁），足見被告主觀上確有營利之意圖甚明。
  (三)再者，起訴書記載被告於98年12月25日15時許，在臺中市○○區○○路B&Q 特力屋旁之網咖販賣1 千元甲基安非他命毒
    品予證人丁○○之部分，雖經蒞庭檢察官更正為係證人丙○○於同日13時54分34秒、15時08分22秒及15時22時46秒以持
    用0000000000號行動電話與被告持用之上開行動電話連絡約
    定交易1 千元甲基安非他命毒品後，由證人丁○○於同日15
    時30分47秒許與被告聯繫並至思夢樂流行服飾店前完成交易
    等情（見本院卷第111 頁檢察官補充理由書）；然上述時間
    之通聯均係證人丙○○所為，由證人丙○○獨自前往向被告
    購買1 千元甲基安非他命毒品，並在大都會網咖交易，且當
    場先交付500 元予被告，被告則交付1 千元之甲基安非他命
    毒品1 包給丙○○，丙○○固暫積欠被告500 元，但已於當
    日22時57分許與被告電話聯繫後償還被告等情，業據證人丙○○證述在卷（見本院卷第197 反頁、198 頁），並有被告
    上址北屯路租處、B&Q 特力屋、大都會網咖及思夢樂流行服
    飾店相關位置圖可證（見本院卷第55、56頁），參以丙○○
    於當日下午與被告聯繫見面後，即於同日19時11分38秒以上
    述行動電話傳送「大姐：謝謝您一直給我方便。今晚我會拿
    一些給您。您放心我差您多少我都有記住。我爺爺快走了，
    我們全家族的人都要在病床守著。祝您聖誕節快樂。建銘」
    等內容之簡訊予被告，再於同日晚間22時57分24秒與被告有
    如下對話：「B （代表丙○○）：喂、大姐。A （代表被告
    ）：嘿。B ：我爺爺過世了，我要過去找你喔。A ：啊。B
    ：我說我要拿錢過去給你，我這邊有2 千啦，然後我快到你
    樓下了。A ：好、那我下去。」等情（見偵查卷第107 、10
    8 頁通訊監察譯文），益徵證人丙○○上開證詞應真實，堪
    以採信，是起訴書及檢察官之補充理由書此部分記載顯然有
    誤，應予更正。另證人丁○○於偵查中證稱98年12月25日當
    日係其與被告以前述電話聯絡後約定交易甲基安非他命毒品
    云云，顯係記憶有誤，不足採信，附此敘明。
  (四)綜上所述，被告自白核與事實相符，堪以採信。本案事證明
    確，被告犯行均堪認定，應予依法論科。
二、論罪部分：
  (一)核被告戊○○如附表一編號一至四（即事實欄一、(一)至(四)之
    所為，均係犯毒品危害防制條例第4 條第1 項之販賣第二級
    毒品罪。其因販賣第二級毒品而分別持有第二級毒品之低度
    行為，各為販賣之高度行為所吸收，均不論罪。又被告所犯
    上開販賣第二級毒品4 罪間，犯意各別，行為互殊，應分論
    併罰。
  (二)次按毒品危害防制條例第17條第2 項規定：「犯第4 條至第
    8 條之罪於偵查及審判中均自白者，減輕其刑。」。依該條
    項修正立法理由觀之，係為使刑事案件儘速確定，鼓勵被告
    認罪，並節省司法資源，苟行為人於偵查及審判中均對自己
    之犯罪事實全部或主要部分為肯定供述之意，即符自白減輕
    其刑要件。依上揭法條之規定，所謂「偵查中之自白」既未
    明定限縮專指檢察官偵查中為限。而依現行刑事訴訟體制，
    刑事訴訟程序中之「偵查」，乃偵查機關就人犯之發現、確
    保、犯罪事實之調查，證據之發現、蒐集及保全為內容，以
    決定有無犯罪嫌疑，應否提起公訴之偵查機關活動。偵查機
    關有主體偵查機關與輔助偵查機關之分，檢察官乃偵查主體
    ，司法警察官或司法警察則係偵查之輔助機關，此觀刑事訴
    訟法第228 條第1 項、第231 條之1 規定，均以檢察官為主
    體，而第229 條至第231 條之司法警察官或司法警察，則分
    別規定為「協助檢察官」、「應受檢察官之指揮」、「應受
    檢察官之命令」，即足明瞭。是上開「偵查中自白」之範圍
    ，適用上應兼指司法警察官或司法警察實施之輔助偵查程序
    在內。司法警察官或司法警察就具體案件開始進行調查，並
    對犯罪嫌疑人製作調查筆錄時，為犯罪嫌疑人之被告如就犯
    罪嫌疑事實予以自白，應認其警詢自白，屬於偵查中自白之
    一環，而合於「偵查中自白」之要件。至於被告於偵查及審
    判中均自白後，嗣後又為否認犯罪之辯解，此仍屬被告在刑
    事訴訟上防禦權之合法行使，不能憑此否定其前此所為之自
    白，而排除上開條例第17條第2 項規定之適用。又自白乃對
    自己之犯罪事實全部或主要部分為肯定供述之謂，且非以其
    係有罪之肯定為必要，縱時日、處所、行為態樣等非構成犯
    罪事實之要素略有不符，或另有阻卻違法、阻卻責任事由存
    在之主張，亦不影響其為自白。有最高法院99年度臺上字第
    2423號、第4962號判決可資參照。查被告於99年3 月9 日警
    詢中自白附表一編號一、三、四所示販賣第二級毒品予丙○○、丁○○之犯行（見偵查卷第83頁反頁至85頁警詢筆錄）
    ，且於本院審理中亦自白本案全部販賣第二級毒品犯行（見
    本院卷第202 頁），是就被告所犯附表一編號一、三、四所
    示販賣第二級毒品犯行，均應依同條例第17條第2 項規定，
    減輕其刑。又於警詢時，警員雖未就被告如附表一編號二所
    示犯行詢問被告，惟被告業於99年3 月9 日警詢時述稱：「
    （丙○○於何時開始向你購買毒品？次數？共購買約多少錢
    ？）他從98年12月底開始向我購買。次數約5 次。金錢花費
    約3 千元」等語（見偵查卷第84頁），揆諸前開最高法院判
    決要旨，應認被告已坦認此部分販賣海洛因之事實，而被告
    既於本院審理中亦自白此部分犯行，亦應依毒品危害防制條
    例第17條第2 項規定減輕其刑。
  (三)爰審酌被告無視於我國政府禁絕毒害之堅定立場，僅圖一己
    私人經濟利益，任將甲基安非他命毒品賣予他人，致使買受
    之吸毒者更加產生依賴性及成癮性，戕害國民健康與社會治
    安程度至鉅，且販賣毒品乃屬萬國公罪，並減損國家國力、
    競爭力，對於違犯者本不宜以輕判，以期降低毒品之氾濫，
    惟念被告前未曾受有期徒刑之宣告，素行尚可，有臺灣高等
    法院被告全國前案紀錄表在卷可憑，參以其每次販賣為500
    元或1 千元毒品，價額不高，及其犯後坦承犯行，尚知悔悟
    等一切情狀，分別量處被告如附表一各編號所示刑，並定其
    應執行刑，資以懲儆。
四、沒收部分：
  (一)按毒品危害防制條例第19條第1 項規定：犯第4 條之罪者，
    其供犯罪所用或因犯罪所得之財物，均沒收之，如全部或一
    部不能沒收時，追徵其價額或以其財產抵償之。但該條項並
    無如同條例第18條第1 項所定「不問屬於犯人與否，沒收之
    」之明文，自屬相對沒收主義之立法。是其應沒收之物，應
    以屬被告或共犯所有者為限。又該規定所稱「追徵其價額」
    者，係指所沒收之物為金錢以外之其他財物而無法沒收時，
    應追徵其價額，使其繳納與原物相當之價額。如所得財物為
    金錢而無法沒收時，始應「以其財產抵償之」（最高法院99
    年度第5 次刑庭會議決議、95年度臺上字第305 號判決意旨
    參照）。又按毒品危害防制條例第19條第1 項規定，犯販賣
    毒品罪者，其犯罪所得之財物均沒收之，係採義務沒收主義
    。故販賣毒品所得之對價，不問其中成本若干，利潤多少，
    均應全部諭知沒收，貫徹政府查禁煙毒之決心，以符立法本
    旨（最高法院89年度臺上字第1244號、91年度臺上字第2419
    號、96年度臺上字第2331號判決意旨參照）。
  (二)查扣案附表二編號一之SONY ERICSSON 廠牌行動電話1 支（
    內有0000000000門號SIM 卡1 枚），係被告用來連絡證人丙○○、丁○○販賣甲基安非他命毒品所用之物，且該行動電
    話為被告所有，其內0000000000門號SIM 卡1 枚則係被告男
    友劉德均所申辦贈與被告使用等情，為被告自承在卷（見本
    院卷第201 頁），並有臺灣大哥大資料查詢表1 紙在卷可憑
    （見本院卷第13頁），是該行動電話（含門號SIM 卡）應依
    毒品危害防制條例第19條第1 項之規定，於被告如附表一各
    編號所示罪刑項下諭知沒收。
  (四)又被告分別販賣如犯罪事實欄一之(一)至(四)所示價額之甲基安
    非他命毒品予證人丙○○及丁○○，並向其等收取如附表一
    各編號所示之對價，業如前述，故被告此4 次之販賣毒品之
    所得總計為2,500 元（計算式：1000＋1000＋500 ）及每條
    價值650 元之七星牌香菸2 條，而上開販毒所得之現金及物
    品雖未扣案，仍應依毒品危害防制條例第19條第1 項之規定
    ，於被告各罪刑項下分別諭知販毒所得應沒收，且所得現金
    如全部或一部不能沒收時，應以被告財產抵償之；而所得七
    星牌香菸2 條如全部或一部不能沒收時，則應追徵其價額。
  (三)至於99年3 月9 日在被告上址租處查扣如附表二編號二至五
    所示之分裝夾鏈袋2 大包、甲基安非他命毒品3 包、UTEC廠
    牌行動電話1 支（內有0000000000門號SIM 卡1 枚）及安非
    他命吸食器1 組，固均係被告所有之物，且該扣案甲基安非
    他命3 包，經送鑑定結果，確含有甲基安非他命成分（送驗
    淨重合計1.4528公克，驗餘淨重合計1.4483公克），有行政
    院衛生署草屯療養院99年3 月31日草鑑字第0990300244號鑑
    定書在卷可稽（見本院卷第54頁），惟上開行動電話係被告
    連絡家人使用，其餘物品則均係被告施用甲基安非他命所用
    之物，業經被告陳明在卷（見本院卷第201 ），且無證據證
    明係被告於98年12月25日起至99年2 月6 日間止為本案各次
    販賣甲基安非他命毒品所用之物，均無從宣告沒收，附此敘
    明。
據上論結，應依刑事訴訟法第299 條第1 項前段，毒品危害防制
條例第4 條第2 項、第17條第2 項、第18條第1 項前段、第19條
第1 項，刑法第11條、第51條第5 款、第9 款，判決如主文。
本案經檢察官乙○○到庭執行職務。
中    華    民    國    99    年    10    月    12    日
            刑事第十一庭  審判長法  官  林慧英
                                法  官  林學晴
                                法  官  廖純卿
以上正本證明與原本無異。
如不服本判決應於收受送達後10日內向本院提出上訴書狀，並應
敘述具體理由；其未敘述上訴理由者，應於上訴期間屆滿後20日
內向本院補提理由書（均須按他造當事人之人數附繕本）「切勿
逕送上級法院」。
                                書記官  柳寶倫
中    華    民    國    99    年    10    月    12    日
附表一：
┌─┬───┬────┬──────────────┬──────────────────┐
│編│行為人│販賣對象│販賣時間、方式及所得        │    所犯罪名、應處之刑及從刑        │
│號│      │        │                            │                                    │
├─┼───┼────┼──────────────┼──────────────────┤
│一│戊○○│丙○○  │詳犯罪事實欄一之(一)          │戊○○販賣第二級毒品，處有期徒刑參年│
│  │      │        │所得新幣壹仟元              │捌月。扣案如附表二編號一所示之物沒收│
│  │      │        │                            │；未扣案之販毒所得新臺幣壹仟元沒收，│
│  │      │        │                            │如全部或一部不能沒收時，以其財產抵償│
│  │      │        │                            │之。                                │
├─┼───┼────┼──────────────┼──────────────────┤
│二│戊○○│丙○○  │詳犯罪事實欄一之(二)          │戊○○販賣第二級毒品，處有期徒刑參年│
│  │      │        │所得新幣壹仟元              │捌月。扣案如附表二編號一所示之物沒收│
│  │      │        │                            │；未扣案之販毒所得新臺幣壹仟元沒收，│
│  │      │        │                            │如全部或一部不能沒收時，以其財產抵償│
│  │      │        │                            │之。                                │
├─┼───┼────┼──────────────┼──────────────────┤
│三│戊○○│丁○○  │詳犯罪事實欄一之(二)          │戊○○販賣第二級毒品，處有期徒刑參年│
│  │      │        │所得新臺幣伍佰元            │柒月。扣案如附表二編號一所示之物沒收│
│  │      │        │                            │；未扣案之販毒所得新臺幣伍佰元沒收，│
│  │      │        │                            │如全部或一部不能沒收時，以其財產抵償│
│  │      │        │                            │之。                                │
├─┼───┼────┼──────────────┼──────────────────┤
│四│戊○○│丁○○  │詳犯罪事實欄一之(三)          │戊○○販賣第二級毒品，處有期徒刑參年│
│  │      │        │所得七星香煙貳條（共價值新臺│捌月。扣案如附表二編號一所示之物沒收│
│  │      │        │幣壹仟參佰元）              │；未扣案之販毒所得七星牌香菸貳條均沒│
│  │      │        │                            │收，如全部或一部不能沒收時，應追徵其│
│  │      │        │                            │價額。                              │
└─┴───┴────┴──────────────┴──────────────────┘
 附表二：
┌──┬────────────────────────┐
│編號│     品   名及數   量                           │
├──┼────────────────────────┤
│ 1  │SONY ERICSSON 廠牌行動電話壹支（含其內0000000000│
│    │門號SIM 卡壹枚）                                │
├──┼────────────────────────┤
│ 2  │分裝夾鏈袋貳大包                                │
├──┼────────────────────────┤
│ 3  │第二級毒品甲基安非他命參包（送驗淨重合計壹點肆伍│
│    │貳捌公克，驗餘淨重合計壹點肆肆捌參公克，含殘留甲│
│    │基安非他命毒品之包裝袋參個）                    │
├──┼────────────────────────┤
│ 4  │UTEC廠牌行動電話壹支（內含0000000000門號SIM 卡壹│
│    │枚）                                            │
├──┼────────────────────────┤
│ 5  │安非他命吸食器壹組                              │
└──┴────────────────────────┘
 附表三：
┌────┬─────┬──────────────┬─────┐
│犯罪事實│ 通話時間 │    通話內容                │  備註    │
├────┼─────┼──────────────┼─────┤
│犯罪事實│98年12月25│A：喂。                     │A：代表被 │
│欄一之(一)│日13時54分│B：喂，大姊喔。             │告，持用09│
│        │34秒      │A：你不是說昨天要過來嗎？   │00000000門│
│        │          │B：昨天我爺爺快掛了，我們全 │號行動電話│
│        │          │  家還在榮總。              │。        │
│        │          │A：喔。                     │B：代表曾 │
│        │          │B：對啊。我還在榮總，我要下 │建銘，持用│
│        │          │  去的時候，我再去找你。    │0000000000│
│        │          │A：那什麼時候？我怕我..。   │門號行動電│
│        │          │B：我現在，我現在下去啦。   │話。      │
│        │          │A：那你下來要多久時間？     │          │
│        │          │B：嗯，我從榮總騎，我現在在 │          │
│        │          │榮總嘛，然後騎，然後騎回去，│          │
│        │          │差不多，我還沒洗澡。        │          │
│        │          │A ：嗯。                    │          │
│        │          │B ：我爺爺快掛了。          │          │
│        │          │A ：我是預先問你大概幾點左右│          │
│        │          │  會到，我怕我會外出怎辦。  │          │
│        │          │B ：40分好不好。            │          │
│        │          │A ：啊。                    │          │
│        │          │B ：40分。                  │          │
│        │          │A ：喔。那2千喔。           │          │
│        │          │B ：嗯，對。                │          │
│        │          │A ：好。                    │          │
│        │          │B ：好                      │          │
│        ├─────┼──────────────┤          │
│        │98年12月25│A：喂。                     │          │
│        │日15時08分│B：喂。                     │          │
│        │23 秒     │A：我現在在崇德路這裡啦，我 │          │
│        │          │ 再8分鐘就回去了。          │          │
│        │          │B：幾分鐘，8分鐘喔。        │          │
│        │          │A：嗯，8分鐘，那你到了喔。  │          │
│        │          │B：我在丁丁啊。             │          │
│        │          │A：那你要等一下喔。         │          │
│        │          │B：好啦，好啦，那我先回去一 │          │
│        │          │ 下好了啦。                 │          │
│        ├─────┼──────────────┤          │
│        │98年12月25│A：我剛到。                 │          │
│        │日15時22分│B：喂。                     │          │
│        │46 秒     │A：我剛到，我現在上樓了。   │          │
│        │          │B：你先拿1啦，等晚點我媽回來│          │
│        │          │ 我再跟你多拿一點。         │          │
│        │          │A：喔，這樣。               │          │
│        │          │B：你下來我再跟你講，我有帶 │          │
│        │          │ 拔拉給你吃呢。             │          │
│        │          │A：好啦，好啦。             │          │
│        ├─────┼──────────────┤          │
│        │98年12月25│A：喂。                     │          │
│        │日15時30分│B：我在思夢樂前面。         │          │
│        │47 秒     │A：好，好。                 │          │
├────┼─────┼──────────────┼─────┤
│犯罪事實│99年01月02│A：喂。                     │A：代表被 │
│欄一之(二)│日18時13分│B：喂。                     │告，持用09│
│        │21 秒     │A：誰。                     │00000000門│
│        │          │B：建銘啦。                 │號行動電話│
│        │          │A：怎樣？快說。             │。        │
│        │          │B：五百，等一下再過去找你。 │B：代表曾 │
│        │          │A：喔。                     │建銘，持用│
│        ├─────┼──────────────┤0000000000│
│        │99年01月02│A：喂。                     │門號行動電│
│        │日18時26分│B：喂，我在樓下喔。         │話。      │
│        │02秒      │A：喔。                     │          │
│        │          │                            │          │
├────┼─────┼──────────────┼─────┤
│犯罪事實│99年01月04│A：喂。                     │A：代表被 │
│欄一之(三)│日01時17分│B：你在睡覺了喔？           │告，持用09│
│        │15秒      │A：嘿啊。                   │00000000門│
│        │          │B：我等一下過去跟你拿五百喔 │號行動電話│
│        │          │A：唉，我現在在睡覺啦，才五 │。        │
│        │          │   塊而已。                 │B：代表   │
│        │          │B：快點啦，明天我朋友他要下 │丁○○，持│
│        │          │  ，從中壢下來。            │用        │
│        │          │A：你每次都這樣講           │0000000000│
│        │          │B ：他要下來拿，他要下來拿東│門號行動電│
│        │          │  西啦 ，明天啊。           │話。      │
│        │          │A：那你明天再拿嘛。         │          │
│        │          │B：沒有，我現在要用的啊。   │          │
│        │          │A：好啦好啦。               │          │
│        │          │B：好。                     │          │
│        ├─────┼──────────────┤          │
│        │99年01月04│A：喂。                     │          │
│        │日01時22分│B：在巷口。                 │          │
│        │04秒      │A：喔。                     │          │
│        │          │B：好。                     │          │
├────┼─────┼──────────────┼─────┤
│犯罪事實│99年02月06│A：喂。                     │A：代表被 │
│欄一之(四)│日11時43分│B：喂，我拿兩條煙給你，還你 │告，持用09│
│        │29秒      │  ，先拿一千塊還你，可以嗎？│00000000門│
│        │          │A：好啦，好啦。             │號行動電話│
│        │          │B：不要說好啦，你好像不甘願 │。        │
│        │          │   的樣子呢。               │B：代表曾 │
│        │          │A：啊。                     │英傑，持用│
│        │          │B：你好像不甘願的。         │0000000000│
│        │          │A：什麼時候，你什麼時候要過 │4門號行動 │
│        │          │   來。                     │電話。    │
│        │          │B：現在幾點？我中午休息啊。 │          │
│        │          │A：好，那你中午過來，我跟你 │          │
│        │          │   講我 要「黑大衛」的喔，「│          │
│        │          │   黑大衛」跟「峰」。       │          │
│        │          │B：沒有啦，我先拿一條黑大衛 │          │
│        │          │  ，一條。我那裡有三，現在這│          │
│        │          │   邊目前有三條。           │          │
│        │          │A：我要黑大衛的，一條峰一條 │          │
│        │          │   黑大衛嘛。               │          │
│        │          │B：喔。                     │          │
│        │          │A：黑大衛我就要喔。         │          │
│        │          │B：哉啦（知道啦），啊你要給 │          │
│        │          │   我多一點啊。             │          │
│        │          │A：那你要現金一千塊給我。   │          │
│        │          │B：廢話，我剛剛才去跟。     │          │
│        │          │A：如果你做事說的到作的到， │          │
│        │          │   我再多一點給你。         │          │
│        │          │B：我等一下就去了啦，我昨天 │          │
│        │          │  電話一直打，你就不給我接，│          │
│        │          │  在幹嘛。                  │          │
│        │          │A：啊就我人生病呢。         │          │
│        │          │B：你在做愛喔。             │          │
│        │          │A：生病啦，做愛？           │          │
│        │          │B：對啊，生病也要接電話啊， │          │
│        │          │ 那可能是在做愛吧           │          │
│        │          │A：作個屁啦，作！好啦，好啦 │          │
│        │          │  ，看怎樣，中午再打給我。  │          │
│        │          │B：好啦，好啦。             │          │
│        ├─────┼──────────────┤          │
│        │99年02月06│A：喂。                     │          │
│        │日12時13分│B：喂，你電話怎麼這樣子啦。 │          │
│        │35秒      │A：啊，怎樣。               │          │
│        │          │B：你電話怎麼這樣子？       │          │
│        │          │A：你說什麼我聽不懂。       │          │
│        │          │B：我剛打怎麼沒給我接。     │          │
│        │          │A：我上化妝室啦。           │          │
│        │          │B：做愛喔。                 │          │
│        │          │A：上一號啦，你不要老是在講 │          │
│        │          │   麼做愛不做愛，幾點過來啦 │          │
│        │          │   。                       │          │
│        │          │B ：我現在在路上啊，我拿1千 │          │
│        │          │  給你，沒有，我現在要問你說│          │
│        │          │  ，你家裡有沒有多的那個球？│          │
│        │          │  A ：沒有，沒有。          │          │
│        │          │B：球啊？                   │          │
│        │          │A：沒有，我就跟你講沒有，就 │          │
│        │          │   這樣，懂喔。             │          │
│        │          │B：那你...。                │          │
│        │          │A：沒有。                   │          │
│        │          │B：我拿一千塊給你，一條黑大 │          │
│        │          │   衛，一條那個水的煙，你自 │          │
│        │          │   己想辦法，ㄟㄟ那你要給我 │          │
│        │          │   多少東西？               │          │
│        │          │A：啊你欠我的呢，好啦，好啦 │          │
│        │          │B：我就先拿一千塊給你妹，現 │          │
│        │          │   金袂。                   │          │
│        │          │A：好啦，我會多給你，就這樣 │          │
│        │          │B：多給我喔。               │          │
│        │          │A：好啦，我在準備。         │          │
│        │          │B：準備，我現在出發啦。     │          │
│        │          │A：好。                     │          │
│        ├─────┼──────────────┤          │
│        │99年02月06│A：喂。                     │          │
│        │日12時29分│B：巷口，巷口，巷口，       │          │
│        │00秒      │   快點，快一點。           │          │
│        │          │A：好。                     │          │
└────┴─────┴──────────────┴─────┘
附錄本案論罪法條全文：
毒品危害防制條例第4條第2項
製造、運輸、販賣第二級毒品者，處無期徒刑或 7 年以上有期
徒刑，得併科新臺幣 1 千萬元以下罰金。

司法院資訊處製作；財團法人民間司法改革基金會備份。
